臺灣臺中地方法院簡易民事判決
111年度中簡字第1530號
原      告  謝秉穆  
被      告  陳睿彬  


上列當事人間損害賠償事件，本院於民國111年9月8日言詞辯論
終結，判決如下：
    主      文
被告應給付原告新臺幣68,259元，及自民國111年3月17日起至清
償日止，按年息百分之5計算之利息。
原告其餘之訴駁回。
訴訟費用由被告負擔百分之24，餘由原告負擔。
本判決第1項得假執行。
    事實及理由
壹、程序部分：
    被告經合法通知，未於言詞辨論期日到場，核無民事訴訟法
    第386條各款所列情形，爰依原告之聲請，由其一造辯論而
    為判決。
貳、實體部分：
一、原告起訴主張：
  ㈠被告於110年9月8日上午7時17分許，駕駛車牌號碼000-0000
    號自小客車（下稱被告車輛）由太原路沿梅川東路往漢口路
    方向行駛，本應注意前方車況，並隨時採取必要之安全措施
    ，而依當時情形，並無不能注意之情事，竟疏未注意貿然向
    左偏駛，適訴外人甲○○駕駛車牌號碼000-0000號自小客車，
    由太原路沿梅川東路往漢口路方向左側車道行駛，與被告駕
    駛之車輛不慎發生碰撞，訴外人甲○○駕駛之車輛復撞擊至訴
    外人潘孟筠所有、原告停於停車格內之車牌號碼000-0000號
    自小客車(下稱系爭車輛)，致系爭車輛毀損，原告因而受有
    下列損害：
  ⒈於肇事當日發生共計1,600元之損害：　
  ⑴未及搭乘高鐵之費用700元：
　　原告預計搭乘110年9月8日上午10時8分前往臺北之高鐵，因
    被告前揭過失行為，致原告行程取消，已購置之高鐵車票亦
    不及退票，而受有700元之損害。
  ⑵拖吊系爭車輛費用900元：
　　系爭車輛因被告之過失行為毀損，原告因而支出汽車拖吊費
    用900元，此一損害，被告亦應賠償。
  ⑶綜上，原告於肇事當日共計受有1,600元之損害(700+900＝1,6
    00）
  ⒉110年9月份停車費用1,200元：
    原告先前已向臺中市停車管理處購買110年7月至9月之停車
    月票，每月費用為1,200元，惟因本件事故致使原告未能使
    用該停車月票，亦無法退費，因而受有110年9月份停車費用
    1,200元之損害。
　⒊車輛受損修理費用171,250元：
    因本次之事故造成系爭車輛車尾處嚴重受損，原告共支出17
    1,250元之汽車修理費，被告即應負損害賠償責任。
  ⒋交通費用7,268元：
    因本件之事故造成原告無法使用系爭車輛，對原告工作及生
     活上產生不便，原告因而受有下列代步費用損害：
  ⑴計程車費用共支出715元。
  ⑵捷運費用共支出1,949元。
  ⑶火車費用共支出2,368元。
  ⑷原告另行租車費用包含租金費用2,040元及里程使用費196 元
    ,共2,236元(2,040+196=2,236)。
  ⑸綜上，原告共計受有交通費用7,268元之損害(715+1,949 +2,
    368+2,236=7,268)。
  ⒌精神慰撫金100,000元：
    系爭車輛因本件肇事導致機械性能及經濟價值下降，現並遭
    列為事故車輛，往後轉售恐有相當困難，行車安全亦受嚴重
    影響，系爭車輛之保險費用更因此而增加，造成原告心理上
    壓力，不當影響原告工作、活動或日常正常生活之進行，原
    告倍受精神上痛苦折磨，是以原告爰請求被告賠償10萬元之
    精神慰撫金。
  ㈡據此，原告共計受有281,318元(1,600+1,200+171,250+7,268
    +100,000=281,318)之損害，爰依侵權行為之法律關係請求
    損害賠償等語。並聲明：⒈被告應給付原告281,318元，及自
    起訴狀繕本送達翌日起至清償日止，按年息百分之5計算之
    利息。㈡訴訟費用由被告負擔。㈢願供擔保請准宣告假執行。
二、被告未於言詞辯論期日到場，亦未提出書狀作何聲明或陳述
    。
三、得心證之理由：
  ㈠原告主張上開事實，業據其提出與所述相符之交通事故現場
    圖、初步分析研判表、當事人登記聯單、現場照片、高鐵乘
    車票根、拖吊系爭車輛之電子發票、臺中市停車管理處購買
    記錄查詢、估價單、計程車乘車證明、悠遊卡查詢交易扣款
    明細、臺灣鐵路局票根、汽車出租單、系爭車輛委修單、匯
    款資料、車輛使用證明書、權利轉讓證明書等件影本為證（
    見本院卷第33-93、201、202、235-247、251頁）；本院並
    依職權調取臺中市政府警察局道路交通事故調查卷宗暨所附
    交通事故現場圖、A3類道路交通事故調查報告表、A3類道路
    交通事故調查紀錄表、交通事故補充資料表、初步分析研判
    表、現場照片等資料，核閱屬實（見本院卷第97-136頁）；
    被告經合法通知，未於言詞辯論期日到場，亦未提出書狀作
    何聲明或陳述以為爭執，依民事訴訟法第280條第3項前段準
    用同條第1項前段之規定，視同自認，是堪信原告之主張為
    真正。
　㈡按因故意或過失，不法侵害他人之權利者，負損害賠償責任
    ；汽車、機車或其他非依軌道行駛之動力車輛，在使用中加
    損害於他人者，駕駛人應賠償因此所生之損害，民法第184
    條第1項前段、第191條之2本文分別定有明文。經查，本件
    被告駕駛被告車輛於上開時、地因不慎而撞擊訴外人甲○○所
    駕駛車牌號碼000-0000號自小客車，致訴外人甲○○駕駛之車
    輛復撞擊至原告停於停車格內之系爭車輛，進而造成系爭車
    輛毀損。準此，被告就本件車禍之發生即有過失，原告所受
    損害與被告之過失駕駛行為，具相當因果關係。原告依侵權
    行為之法律關係請求被告負侵權行為損害賠償責任，即屬有
    據。則本件原告請求因本件交通事故所受損害之賠償，應否
    准許，分述如下：
　⒈於肇事當日發生共計1,600元之損害部分：　
  ⑴未及搭乘之高鐵費用700元：
　　原告主張預計搭乘110年9月8日10時8分前往臺北之高鐵，因
    被告前揭過失行為，致原告行程取消，已購置之高鐵車票亦
    不及退票，而受有700元之損害，業據其提出高鐵乘車票根
    影本為證（見本院卷第75頁），經核原告主張尚屬有據，應
    予准許。
  ⑵拖吊系爭車輛費用900元：
　　原告主張系爭車輛因被告之過失行為毀損，原告支出汽車拖
    吊費用900元，此一損害，被告應予賠償，並提出拖吊系爭
    車輛之電子發票影本1紙（見本院卷第77頁）為憑，經核原
    告主張亦屬有據，應予准許。。
  ⑶綜上，原告主張於肇事當日受有1,600元之損害(700+900＝1,6
    00），即有理由，應予准許。
  ⒉110年9月份停車費用1,200元部分：
    原告主張先前已向臺中市停車管理處購買110年7月至9月之
    停車月票，每月費用為1,200元，惟因本件事故致使原告未
    能使用該停車月票，亦無法退費，受有110年9月份停車費用
    1,200元之損害，並提出臺中市停車管理處購買記錄查詢為
    證（見本院卷第79頁），本院審酌原告確有支出停車費用1,
    200元，且系爭車輛受損需要維修之期間長達2個月，有達永
    汽車修理廠有限公司111年7月28日回函在卷可稽（見本院卷
    第225頁），原告未能享有停車之利益甚明，是原告該部分
    之主張為有理由，應予准許。
　⒊車輛受損修理費用171,250元部分：
  ⑴原告主張因本次之事故造成訴外人潘孟筠所有之系爭車輛車
    尾處嚴重受損，於110年9月8日至110年12月7日進廠維修系
    爭車輛（見本院卷第195頁），原告共支出171,250元之汽車
    修理費，且受讓訴外人潘孟筠就系爭車輛之損害賠償權利，
    並提出達永汽車修理廠有限公司估價單、達永汽車修理廠有
    限公司委修單、匯款資料、權利讓與證明書等件影本為證（
    見本院卷第81-85、201、202、251頁），堪信原告確有支出
    系爭車輛修理費，且已受讓訴外人潘孟筠就系爭車輛之損害
    賠償權利。又因原告所提之達永汽車修理廠有限公司委修單
    ，其上明確記載進廠日期為110年9月8日，預估時間則為110
    年12月7日（見本院卷第201頁），核與達永汽車修理廠有限
    公司111年7月28日達永字第1110001號函函覆本院之內容相
    符（見本院卷第223、222頁），是該委修單上之記載應屬信
    實，應以該委修單所載之維修費用，作為本件原告支出修車
    費用認定之依據，採為本件判斷基礎。
  ⑵次按請求賠償物被毀損所減少之價額，得以修復費用為估定
    標準，但以必要者為限（最高法院77年度第9次民事庭會議
    決議參照），準此，原告請求回復原狀所必要之修理費，應
    屬適法，但其中以新零件更換舊零件之折舊部分非屬必要費
    用，應予扣除。而依行政院所頒「固定資產耐用年數表」及
    「固定資產折舊率表」之規定，汽車之耐用年數為5年，依
    定率遞減法每年折舊千分之369；另參酌「營利事業所得稅
    結算申報查核準則」第95條第6項所定「固定資產提列折舊
    採用定率遞減法，以1年為計算單位，其使用期間未滿1年者
    ，按實際使用之月數相當於全年之比例計算之，不滿1月者
    ，以月計」；又固定資產折舊率表之附註（四）規定採用定
    率遞減法者，其最後1年之折舊額，加歷年折舊累計額，其
    總和不得超過該資產成本原額之10分之9。經查，系爭車輛
    之出廠日期為100年5月，有公路監理WebService系統-車號
    查詢車籍資料在卷可憑（見本院卷第211頁），原告固曾主
    張其修復系爭車輛所使用之零件，係101年或104年之舊零件
    （見本院卷第196頁），然原告對此一主張自始並未能舉證
    以實其說（見本院卷第213、215、229、230頁），是不足採
    憑。而前開委修單所載之零件費用為97,931元、工資為49,8
    49元，因系爭車輛自出廠至本件車禍時，已逾5年，是新零
    件部分經扣除折舊額後，其實際受損之零件修理費為9,793
    元（97,931×1/10＝9,793，元以下四捨五入），加計不計折
    舊之工資49,849元後，總計原告得請求系爭車輛之修理費為
    59,642元（9,793+49,849＝59,642），其於此一範圍內請求
    被告賠償，乃屬有據，應予准許，至逾此範圍之主張，並無
    理由，應予駁回。
  ⒋交通費用7,268元部分：
  ⑴原告主張因本件之事故造成原告無法使用系爭車輛，對原告
    工作及生活上產生不便，原告因而受有支出計程車費用715
    元、捷運費用1,949元、火車費用2,368元及租車費用2,236
    元，共計7,298元（715+1,949+2,368+2,236=7,268）之損害
    ，並提出計程車乘車證明、悠遊卡查詢交易扣款明細、臺灣
    鐵路局票根、汽車出租單等件影本為證（見本院卷第87-93
    頁）。惟因系爭車輛為進口車，一些零件需從國外叫貨，故
    系爭車輛之修復期間為110年9月8日至110年12月7日，有本
    院公務電話紀錄、達永汽車修理廠有限公司111年7月28日達
    永字第1110001號函在卷可考（見本院卷第225、233頁），
    則原告請求於110年12月7日後之捷運費用共計267元，即應
    予以扣除（見本院卷第89頁）。又原告雖請求110年10月1日
    及110年10月3日之臺中宜蘭來回火車費用2,368元（592×4＝2
    ,368，見本院卷第91頁），然原告並未證明需同時購買「2
    張」來回火車票之必要，故原告此一部分之請求僅於1,184
    元「1張」來回火車票之範圍內，請求有理由，應予准許，
    逾此部分，即無理由，不應准許。
  ⑵綜上，原告請求交通費用於5,817元（7,000-000-0,184＝5,81
    7）之範圍內，即屬有據，應予准許，逾此部分，即屬無據
    ，不應准許。
  ⒌精神慰撫金100,000元部分：
　　復按慰撫金之賠償須以人格權遭遇侵害，使精神上受有痛苦
    為必要（參見最高法院51年臺上字第223號判例意旨）。又
    不法侵害他人之身體、健康、名譽、自由、信用、隱私、貞
    操，或不法侵害其他人格法益而情節重大者，被害人雖非財
    產上之損害，亦得請求賠償相當之金額，為民法第195條第1
    項所明定。依前開規定，自須被害人之身體、健康或其他人
    格法益受侵害時，始可向加害人請求非財產上損害即精神慰
    撫金。查原告雖主張系爭車輛因本件肇事導致機械性能及經
    濟價值下降，現並遭列為事故車輛，往後轉售恐有相當困難
    ，行車安全亦受嚴重影響，系爭車輛之保險費用更因此而增
    加，造成原告心理上壓力，不當影響原告工作、活動或日常
    正常生活之進行，原告倍受精神上痛苦折磨，是爰請求被告
    賠償10萬元之精神慰撫金等語。然被告之過失行為係致原告
    受有前開財產損害、侵害原告之財產法益，核與人格法益無
    涉；且綜觀全卷，原告並未提出任何其精神上受有損害之證
    明到院供參，僅泛稱系爭車輛之機械性能及經濟價值下降，
    行車安全受嚴重影響，造成原告心理上壓力等語，要無可採
    ，是原告主張被告應賠償其精神慰撫金，乃屬無據，不應准
    許。
  ⒍綜上，原告因本次事故所得請求之金額為68,259元（即肇事
    當日發生之損害1,600元+110年9月份之停車費用1,200元+修
    車費用59,642元+交通費用5,817元＝68,259元）
　㈢末按給付無確定期限者，債務人於債權人得請求給付時，經
　　其催告而未為給付，自受催告時起，負遲延責任；其經債權
　　人起訴而送達訴狀，或依督促程序送達支付命令，或為其他
　　相類之行為者，與催告有同一之效力；又遲延之債務，以支
　　付金錢為標的者，債權人得請求依法定利率計算之遲延利息
　　；但約定利率較高者，仍從其約定利率；應付利息之債務，
　　其利率未經約定，亦無法律可據者，週年利率為百分之5，
　　民法第229條第2項、第233條第1項及第203條分別定有明文
　　。查原告對被告上開侵權行為損害賠償債權，核屬無確定期
    限之給付，亦未約定利率，自應經原告之催告而未為給付，
    被告始負遲延責任。準此，原告請求被告自民事起訴狀繕本
    送達翌日即自111年3月17日起（見本院卷第145頁）至清償
    日止，按年息百分之5計付之利息，核無不合。　
四、綜上所述，原告依侵權行為之法律關係，請求被告給付68,2
    59元，及自111年3月17日起至清償日止，按年息百分之5計
    算之利息，洵屬正當，應予准許；逾此範圍之請求，則屬無
    據，應予駁回。
五、本件係適用簡易程序所為被告一部敗訴之判決，應適用民事
    訴訟法第389條第1項第3款規定，就原告勝訴部分依職權宣
    告假執行。至原告陳明願供擔保聲請宣告假執行，僅在促使
    法院注意依職權宣告假執行而已，此部分尚無庸另為准駁之
    諭知，附此說明。
六、訴訟費用負擔之依據：民事訴訟法第79條。
中　　華　　民　　國　　111 　年　　9 　　月　　30　　日
                  臺灣臺中地方法院臺中簡易庭
                                  法　官　林秉暉
以上為正本係照原本作成。
如不服本判決，應於送達後20日內，向本院提出上訴狀並表明上
訴理由，如於本判決宣示後送達前提起上訴者，應於判決送達後
20日內補提上訴理由書（須附繕本）。如委任律師提起上訴者，
應一併繳納上訴審裁判費。
中　　華　　民　　國　　111 　年　　9 　　月　　30　　日
                                  書記官  巫惠穎